臺灣屏東地方法院刑事判決　　　　　　　　　　　　　九十三年度訴字第五九五號
　　公　訴　人　臺灣屏東地方法院檢察署檢察官
　　被　　　告　甲○○
右列被告因違反毒品危害防制條例案件，經檢察官提起公訴（九十三年度毒偵字第一
二九五號），本院依簡式審判程序審理，判決如左：
     主  文
甲○○連續施用第一級毒品，累犯，處有期徒刑壹年貳月。附表編號二之物沒收之。
又連續施用第二級毒品，累犯，處有期徒刑壹年。附表編號一之物沒收銷燬之；附表
編號三之物沒收之。應執行有期徒刑貳年。附表編號一之物沒收銷燬之。附表編號二
、三之物均沒收之。
      事  實
一、甲○○曾因施用毒品案件，經本院判處有期徒刑一年六月確定，於九十三年二月
    二十六日縮短刑期假釋出監，於同年五月二十一日縮刑期滿，未經撤銷假釋，以
    已執行論。
二、甲○○又於民國八十九年間，因施用毒品案件，經本院裁定送觀察、勒戒後，認
    有繼續施用毒品傾向，復經本院以八十九年度毒聲字第二七０九號裁定送強制戒
    治，嗣戒治成績經評定為合格，而經本院裁定停止戒治交付保護管束，於九十年
    五月三日停止戒治付保護管束，於同年十一月二十七日保護管束期滿（並經台灣
    屏東地方法院檢察署檢察官就上開施用毒品犯行提起公訴，經本院於八十九年十
    二月二十五日判處有期徒刑一年六月確定），詎仍不知悔改，於觀察、勒戒及強
    制戒治執行完畢釋放後五年內，復基於施用第一級毒品海洛因及第二級毒品安非
    他命之概括犯意，自九十三年五月間某日起，至同年六月二十八止，在屏東縣竹
    田鄉南勢村屏五十線旁某檳榔園工寮內，連續施用第一級毒品海洛因及第二級毒
    品安非他命多次。嗣為警於九十三年六月二十九日九時十五分許，在上址查獲，
    並扣得其所有如附表所示之物。
三、案經屏東縣警察局潮州分局報請台灣屏東地方法院檢察署檢察官偵查起訴。
      理  由
一、訊據被告甲○○對於右揭犯罪事實坦承不諱，並有附表所示之物扣案可資佐證，
    而被告於九十三年六月二十九日經警採尿送驗，發現其尿液中確呈甲基安非他命
    及嗎啡陽性反應，有屏東縣衛生局煙毒及麻醉藥品類委託檢驗結果通知書一紙在
    卷可證（偵查卷第十六頁）。又附表編號一之物，經送檢驗結果，含有安非他命
    成分，有查獲涉嫌毒品危害防制條例毒品初步檢驗報告單一紙在卷可稽（警卷第
    十三頁），是其有施用第一級毒品海洛因、第二級毒品安非他命之事實，應可確
    信。又被告曾於八十九年間，因施用毒品案件，經本院裁定送觀察、勒戒後，認
    有繼續施用毒品傾向，復經本院以八十九年度毒聲字第二七０九號裁定送強制戒
    治，嗣戒治成績經評定為合格，而經本院裁定停止戒治交付保護管束，於九十年
    五月三日停止戒治付保護管束，於同年十一月二十七日保護管束期滿（並經台灣
    屏東地方法院檢察署檢察官就上開施用毒品犯行提起公訴，經本院於八十九年十
    二月二十五日判處有期徒刑一年六月確定）之事實，有臺灣屏東地方法院檢察署
    刑案資料查註紀錄表、臺灣高等法院被告全國前案紀錄表在卷足憑，本件事證已
    明，被告於觀察、勒戒及強制戒治執行完畢釋放後五年內，施用第一級、第二級
    毒品之犯行洵堪認定。
二、核被告所為，其施用第一級毒品之行為，係犯毒品危害防制條例第十條第一項之
    施用第一級毒品罪；其施用第二級毒品之行為，係犯同條第二項之施用第二級毒
    品罪。其持有第一級毒品海洛因、第二級毒品安非他命，嗣進而施用之，持有之
    低度行為應為施用之高度行為所吸收，不另論罪。被告多次施用海洛因、安非他
    命，分別係時間密接，犯罪構成要件相同，顯各係基於概括犯意為之，應依連續
    犯規定各論處一罪，並加重其刑。又被告曾因施用毒品案件，經本院判處有期徒
    刑一年六月確定，於九十三年二月二十六日縮短刑期假釋出監，於同年五月二十
    一日縮刑期滿，未經撤銷假釋，以已執行論，有臺灣高等法院被告全國前案紀錄
    表在卷可稽，其於執行完畢後五年內，再犯本件有期徒刑以上之罪，為累犯，應
    依刑法第四十七條規定加重其刑，並均遞加重之。被告所犯施用第一級毒品罪及
    施用第二級毒品罪間，犯意各別，構成要件互殊，應予分論併罰。爰審酌被告前
    因施用毒品犯行，經觀察、勒戒及強制戒治後，仍故態復萌，再予施用毒品不輟
    ，無視於毒品對於自身健康之戕害及國家對於杜絕毒品犯罪之禁令，並審酌被告
    施用毒品之次數、犯後坦承犯行，態度尚佳等一切情狀，分別量處如主文所示之
    刑，並定應執行刑。又附表編號一之物，為安非他命，應依毒品危害防制條例第
    十八條第一項前段之規定宣告沒收銷燬之。附表編號二之物，為被告所有供施用
    海洛因所用之物；編號三之物，為被告所有供施用安非他命所用之物，業經被告
    供承在卷（本院卷第九三頁），應均依刑法第三十八條第一項第二款併予宣告沒
    收。
據上論斷，應依刑事訴訟法第二百九十九條第一項前段、第二百七十三條之一第一項
、毒品危害防制條例第十條第一項、第二項、第十八條第一項前段、刑法第十一條、
、第五十六條、第四十七條、第五十一條第五款、第三十八條第一項第二款，判決如
主文。
本案經檢察官何克昌到庭執行職務。
中      華      民      國      九十三      年    十    月    二十九    日
                                      臺灣屏東地方法院刑事第三庭
                                          法  官   柯雅惠
右正本證明與原本無異。
如不服本判決應於收受本判決送達後十日內向本院提出上訴書狀，其未敘述上訴理由
者，並得於提起上訴後十日內向本院補提理由書狀（均須按他造當事人之人數附繕本
 ）「切勿逕送上級法院」
                                          書記官   葉祝君
中      華      民      國      九十三      年    十    月    二十九    日
附表：
  ┌──┬─────────┬────────────────────┐
  │編號│物              品│備                                    註│
  ├──┼─────────┼────────────────────┤
  │１  │安非他命一小包    │毛重零點二公克。                        │
  ├──┼─────────┼────────────────────┤
  │２  │注射針筒一支      │無。                                    │
  ├──┼─────────┼────────────────────┤
  │３  │玻璃球一個        │無。                                    │
  └──┴─────────┴────────────────────┘
附錄法條：
毒品危害防制條例第十條
施用第一級毒品者，處六月以上五年以下有期徒刑。
施用第二級毒品者，處三年以下有期徒刑。
